臺灣高雄地方法院刑事判決　　　　　　　 94年度訴字第754號
公　訴　人　臺灣高雄地方法院檢察署檢察官
被　　　告　辛○○
選任辯護人　柳聰賢律師
　　　　　　許瑜容律師
被　　　告　丁○○
選任辯護人　林樹根律師
　　　　　　邱麗妃律師
　　　　　　莊雯琇律師
被　　　告　己○○
指定辯護人　本院公設辯護人癸○○
被　　　告　丙○○
指定辯護人　本院公設辯護人癸○○
上列被告因違反槍砲彈藥刀械管制條例等案件，經檢察官提起公
訴（94年度偵字第2500號、94年度少連偵字第10號、94年度偵字
第5899號），本院判決如下：
    主  文
辛○○成年人與少年共同以加害生命之事，恐嚇他人致生危害於
安全，處有期徒刑壹年陸月。
丁○○成年人與少年共同未經許可持有手槍，處有期徒刑伍年肆
月，併科罰金新臺幣柒萬元，罰金如易服勞役，以銀元參佰元即
新臺幣玖佰元折算壹日。扣案之玖釐米口徑手槍槍管壹支（編號
A1527）、制式子彈肆拾柒顆、改造子彈捌顆均沒收。
己○○未經許可持有手槍，處有期徒刑貳年捌月，併科罰金新臺
幣伍萬元，罰金如易服勞役以銀元參佰元即新臺幣玖佰元折算壹
日。扣案之玖釐米口徑手槍槍管壹支（編號A1527）、 制式子彈
肆拾柒顆、改造子彈捌顆、宅急便紙盒壹個均沒收。
丙○○共同攜帶兇器竊盜，處有期徒刑捌月。
    事  實
一、辛○○係賓怡館KTV 之實際負責人，其與蕃薯藤通訊行之負
    責人甲○○素有嫌隙；丁○○以買賣檳榔營生，賓怡館KTV
    為其檳榔銷貨地點之一；己○○、顏００（係14歲以上，未
    滿18歲之少年，其涉案部分，已經台灣高雄少年法院於民國
    94年6 月3 日以94年度少訴字第24號判決判處有期徒刑二年
    八月，併科罰金新台幣三萬元）為賓怡館KTV 之服務生（俗
    稱少爺），丙○○為顏００之友人。辛○○所經營之賓怡館
    KTV 於民國93年12月1 日18時30分許，遭不明人士持棍棒闖
    入，並砸毀店內之玻璃窗等物品，辛○○懷疑係甲○○唆使
    其手下所為，為圖報復，遂於同日晚間於賓怡館KTV 與丁○○、己○○、丙○○及少年顏００基於共同恐嚇之犯意聯絡
    ，於同日晚間8 時許，由不詳姓名之人經由賓怡館KTV 少爺
    謝振宏（未經偵辦），在賓怡館KTV 附近福利社旁之小路上
    ，將內有口徑9 釐米之制式手槍1 把（手槍內裝填子彈9 發
    ）、子彈66顆之牛皮紙袋1 只轉交予己○○，己○○旋即前
    往丁○○開設之檳榔攤，告知丁○○其已取得上開內有槍彈
    之牛皮紙袋，丁○○遂與己○○、少年顏００基於共同未經
    許可持有槍枝、子彈之犯意聯絡，約定於93年12月2 日凌晨
    零時許前往甲○○所開設之蕃薯藤通訊行開槍示警。少年顏
    ００之友人丙○○見前往蕃薯藤通訊行之交通工具不足，遂
    與少年顏００基於共同為自己不法所有之竊盜犯意聯絡，由
    丙○○攜帶其所有對人之生命、身體安全構成威脅，在客觀
    上顯然具有危險性，屬兇器之T 型扳手1 把（未扣案），二
    人相偕於93年12月1 日晚間11時許，在高雄市三民高中附近
    ，由顏００把風，由丙○○持T 型扳手竊取戊○○所有，車
    牌號碼為PUM －812 號之重型機車一輛，作為前往蕃薯藤通
    訊行之交通工具。嗣於93年12月2 日凌晨零時許，丁○○、
    己○○、顏００、丙○○先在丁○○開設之檳榔攤會合，由
    顏００騎乘丙○○所有之車牌號碼ZKY －433 號輕型機車搭
    載己○○，丙○○則騎乘竊得之車牌號碼PUM －812 號重型
    機車搭載丁○○（未有證據證明丁○○知所搭乘之機車為贓
    車），在己○○將上開內有槍彈之牛皮紙袋交予丁○○後，
    渠等四人即分別騎乘前開機車於93年12月2 日凌晨零時50分
    許，前往位於高雄市三民區○○○路264 號之蕃薯藤通訊行
    大門前，由丁○○持槍朝當時已無人在屋內、已拉下鐵捲門
    式大門之蕃薯藤通訊行擊發9 發子彈示警，致該鐵捲門於彈
    著點受有點狀凹陷之毀損（毀損部分未據告訴），使甲○○
    因此心生畏懼，致生危害於其生命安全。丁○○開槍示威後
    ，渠等四人旋即騎乘上開機車離開現場，丁○○當晚將上開
    內有槍枝及擊發後所餘子彈之牛皮紙袋交予顏００保管後，
    先行離去，丙○○則將竊得之車號PUM －812 號重型機車推
    入澄清湖中，顏００則將上開內有槍彈之牛皮紙袋攜往金獅
    湖畔某處埋藏。嗣於94年1 月間（即案發約1 個月後），丁○○為求自保，遂命顏００將槍枝拆解成槍管、槍身、滑套
    三部分，分別於94年1 月10日將槍管、於94年1 月12日將槍
    身、滑套均經由己○○轉交由丁○○持有，丁○○復將槍管
    部分藏放於台南市○○路○段與安億路口之億載公園路口盆
    栽內，另將槍身及滑套丟入台南市近郊黃金海岸之海水中，
    丁○○於94年1 月14日再要求顏００將擊發後所餘之66顆子
    彈以手機盒包裝後交予己○○，由己○○以便利商店之宅急
    便寄送至桃園縣中壢市○○路297 號，載明收件人為己○○
    。嗣於94年1 月15日為警循線在澄清湖內查獲車號PUM －
    812 號之贓車，並循線在桃園縣中壢市○○路297 號前查獲
    子彈66顆及藏放於億載公園路口盆栽內之鋼質槍管1 支（編
    號A1527 號），進而得知上情。
二、案經高雄市政府警察局移送臺灣高雄地方法院檢察署檢察官
    偵查起訴。
    理  由
壹、程序方面：
一、關於被告辛○○爭執證人即共同被告丁○○、己○○、丙○○之警詢筆錄係審判外之陳述，為傳聞證據，無證據能力部
    分：
  (一)按被告以外之人（含共同被告、共犯、被害人、證人等）於
    審判外之言詞或書面陳述，除法律有規定者外，不得作為證
    據，新修正刑事訴訟法第159 條固定有明文，考諸上開規定
    之立法意旨，係在排除傳聞證據，落實直接審理主義、言詞
    審理主義，及確保當事人之反對詰問權。又被告以外之人於
    司法警察官、司法警察調查中之陳述，性質上固屬傳聞證據
    ，惟依刑事訴訟法第229條至第231條之1 之規定，司法警察
    官、司法警察具有調查犯罪嫌疑人犯罪情形及蒐集證據等職
    權，若其等所作之筆錄毫無例外全無證據能力，當有悖於刑
    事訴訟實體真實發見之訴訟目的，是為補救上開採納傳聞法
    則，造成之不合理情形，另增訂刑事訴訟法第159條之2：「
    被告以外之人於檢察事務官、司法警察官或司法警察調查中
    所為之陳述，與審判中不符時，其先前之陳述具有較可信之
    特別情況，且為證明犯罪事實存否所必要者，得為證據」，
    即於符合前開法律所列條件下，仍承認上開供述之證據適格
    ，合先敘明。
  (二)經查，證人即共同被告丁○○於警詢中陳述本案涉案槍枝及
    子彈係被告辛○○於93年12月1 日19時許叫1 名賓怡館KTV
    之少爺交付予伊云云（見警卷第6 至7 頁、警卷第22至
    23 頁）， 嗣於本院審理中卻改稱「更早之前被砸店後辛○○有打電話給我，只是告訴我被砸店，沒有說什麼」、「（
    問：你去開槍的槍枝哪來？）是己○○交給我的，我聽己○○說是辛○○的，但我沒有看見辛○○，槍枝不是辛○○交
    給我的」、「（問：為何警局及偵查中都說是辛○○叫你去
    開槍？）那是己○○說的」等語（見本院卷第57頁、第264
    頁）；另證人即共同被告己○○於警詢中陳述被告辛○○有
    告知作案槍枝係由伊提供等語（見警卷第41頁），嗣於本
    院審理中卻改稱「（如何知道是辛○○叫阿宏將槍枝拿給你
    ？）辛○○叫我在福利社後面的小路上等人，後來阿宏就拿
    那包東西（即內有槍彈之牛皮紙袋）給我了，所以我想那是
    辛○○叫晚班的少爺拿東西給我的」、「（問：辛○○有叫
    你們去開槍或是說要給你們好處？）沒有」等語（見本院卷
    第250 頁、第255 頁）；證人即共同被告丙○○於警詢中先
    係陳述顏００打電話叫我過去賓怡館KTV ，我到達KTV 發現
    店內被砸，並聽到店內談論是蕃薯藤通訊行叫人來砸店的，
    丁○○於店內談論後，出來告訴我及顏００、己○○要去蕃
    薯藤通訊行開槍警告云云（見警卷第24頁），嗣於本院審
    理中則改稱伊當時只知道要去打架，不知道會開槍云云（見
    本院卷第59頁、第261 頁），足認證人丁○○、己○○、丙○○於警詢中之陳述與審判中之證述不符，公訴人復未能舉
    證證明其先前之陳述有何較可信之特別情況，且為證明犯罪
    事實存否所必要，則證人丁○○、己○○、丙○○於警詢中
    所為陳述與本院審判程序中所陳述不符部分，自不得採為證
    據，應無證據能力。
二、關於被告丁○○、己○○、丙○○之偵查筆錄並無不可信之
    情形，具證據能力部分：
    按被告以外之人於偵查中向檢察官所為陳述，除顯有不可信
    之情況者外，得為證據，刑事訴訟法第159 條之1 第2 項定
    有明文，共同被告丁○○、己○○、丙○○在檢察官偵訊時
    雖以被告之身份陳述而未具結，然檢察官當不致違法取供，
    且無顯不可信之情況，依刑事訴訟法第159 條之1 第2 項規
    定，自得作為證據。
三、本案被告及其辯護人就本案卷附各項證據除第一、二項所列
    事項爭執其證據能力之有無外，其餘均不爭執，就前開不爭
    執部分，除卷附槍枝、彈藥鑑定報告依刑事訴訟法第159 條
    之4 第1 款規定，有證據能力外，其餘當事人、證人於警詢
    、偵查中之陳述，依刑事訴訟法第159 條之5 第2 項規定，
    當事人、代理人或辯護人於法院調查證據時，知有第159 條
    第1 項不得為證據之情形，而未於言詞辯論終結前聲明異議
    者，視為有同法第159 條之5 第1 項之同意，法院審酌該言
    詞陳述或書面陳述作成時之情況，認為適當者，亦得為證據
    ，併此敘明。
貳、實體方面：
一、被告辛○○、丁○○、己○○、丙○○共同謀議以加害生命
    之事，恐嚇他人致生危害於安全部分：
  (一)訊據被告丁○○、己○○、丙○○均坦承被告辛○○與其三
    人及少年顏００因93年12月1 日晚間賓怡館KTV 遭人砸毀，
    而前往甲○○開設之蕃薯藤通訊行開槍示警等情。證人即共
    同被告己○○於本院審理中復證稱：賓怡館KTV 被砸店後，
    伊與丁○○、丙○○、顏００討論認為遭蕃薯藤通訊行負責
    人甲○○報復之可能性最高，故渠等擇定向該通訊行示警等
    語（見本院卷第250 頁、第259 頁），且證人即同案被告丙○○於偵查中證稱：案發當日伊下班後顏００打電話給伊，
    叫伊到賓怡館KTV ，伊到現場時，看到KTV 店被砸，後來丁○○就找伊及己○○、丙○○、顏００到蕃薯藤通訊行尋仇
    等語（以上見台灣高雄地方法院檢察署94年度少連偵字第10
    號案件卷第9 頁），互核其前開證詞，就渠等前往蕃薯藤通
    訊行開槍示警之目的係為辛○○所開設之賓怡館KTV 遭砸店
    一事進行報復乙節所述並無二致，堪信屬實。另證人即被告
    己○○於本院審理中復證稱：賓怡館KTV 遭砸店當晚，被告
    辛○○在賓怡館KTV 旁的小路上叫伊在福利社等，然後去找
    丁○○等語（見本院卷第253 頁），證人即少年顏００亦證
    稱：己○○於案發前曾於賓怡館KTV 旁的小路上與辛○○見
    面談話等語（見本院卷第240 頁），核其二人就被告辛○○
    於丁○○、己○○出發前往蕃薯藤通訊行恐嚇示警前曾與己○○見面談話乙節所證均屬一致，應屬可採，是以被告辛○○就丁○○、己○○於93年12月2 日凌晨前往蕃薯藤通訊行
    開槍示警一事當無不知之理，佐以蕃薯藤通訊行遭開槍之時
    點（93年12月2 日凌晨零時50分許）與賓怡館KTV 遭砸店之
    時點（93年12月1 日下午18時30分許）相近緊接，若非被告
    辛○○事先表示賓怡館KTV 被砸與甲○○有關，並共同謀議
    由被告丁○○、己○○、甲○○及少年顏００前往蕃薯藤通
    訊行恐嚇報復，則被告丁○○等人何以能於賓怡館KTV 被砸
    店當晚，即迅速鎖定對象，並前往蕃薯藤通訊行，足認被告
    辛○○、丁○○、己○○、丙○○及少年顏００就恐嚇甲○○一事有共同犯意聯絡，已甚明確。
  (二)被告辛○○雖否認有何與被告丁○○、己○○、丙○○及共
    犯顏００共同謀議持槍恐嚇蕃薯藤通訊行負責人甲○○之情
    事（見本院卷第28頁），並辯稱：伊所經營之賓怡館KTV 雖
    遭人砸店，然伊不知係何人所為，伊與蕃薯藤通訊行負責人
    甲○○間並無糾紛，惟丁○○與甲○○間有糾紛，伊則因拒
    絕再向丁○○買檳榔、香煙曾與丁○○發生口角，而己○○
    、顏００係丁○○的小弟，其二人欲於伊所經營之賓怡館KT
    V 擔任晚班少爺，遭伊拒絕，故丁○○、己○○、顏００均
    對伊心懷怨懟，始誣陷伊涉案；況丁○○於警訊中亦陳稱案
    發後辛○○均不聞不問，係由伊安排己○○、丙○○、顏０
    ０等人前往台東躲藏，作案槍枝、子彈則由己○○、顏００
    依丁○○之指示拆解、埋藏或郵寄他處，以隱匿相關證物，
    益見本案之主謀者乃丁○○而非辛○○；再者，丁○○於警
    詢中故意保留陳述，要求與檢察官談條件，以圖交保，或受
    證人保護法14條之保護，甚至要求依槍砲彈藥刀械管制條例
    第18條規定減刑，而為不利於辛○○之供述，足見丁○○所
    言乃嫁罪卸責之詞（見本院卷第28頁、第301 至305 頁），
    經查：
  1.被告辛○○於移審之際，在本院審訊時已自承被告丁○○於
    93年12月1 日賓怡館KTV 遭砸店後，曾前往賓怡館KTV 店內
    詢問遭砸店之原因（見本院卷第28頁），核與被告丁○○於
    本案準備程序中陳稱：辛○○於賓怡館KTV 遭砸店後，曾打
    電話給伊，告訴伊遭砸店乙節相符（見本院卷第57頁），足
    認被告辛○○與丁○○於本件案發前確曾見面，並曾談及賓
    怡館KTV 遭砸店一事。
  2.被告辛○○於偵審程序中，雖辯稱：伊自始至終均不知砸店
    者之身分云云，然被告己○○於警詢中已陳稱：「93年11月
    底蘇正義與金學誠，因為葬儀用品罐頭塔利益衝突，蘇正義
    向金學誠嗆聲，後來金學誠打電話給蘇正義談判，得知蘇正
    義當時正好在高雄市○○區○○街166 號冠毅童裝社，金學
    誠、辛○○就糾集我、顏００、丙○○、蘇士峰、黃士峰、
    丁○○等人前往冠毅童裝社內，將乙○○及蘇正義毆打成傷
    。後來談判未果，於93年12月1 日下午18時30分左右，辛○○所開設的賓怡館KTV 被砸，因為乙○○的弟弟甲○○向金
    學成嗆聲，所以辛○○認為蘇正義那夥人做的…」等語（見
    警卷第14頁），復於本院審理中證稱：「（問：當時是誰
    提議要去通訊行？）很早之前就與童裝店有糾紛，所以認為
    要去砸通訊行」、「（問：是否與乙○○有關？）我不清楚
    ，我只是上班的時候，曾經在聊天中，聽到辛○○他們說可
    能是誰」等語（見本院卷第259 頁），其前開證詞復與被害
    人甲○○於警詢中所述：「…今年（即93年）11月25日晚上
    8 時50分左右，我大哥（即乙○○）的朋友蘇正義去我大哥
    的冠毅童裝店找我大哥，蘇正義當時有打電話跟一位不詳姓
    名之人吵架，我大哥就把電話接去聽，跟對方說我是『建龍
    』，並叫對方不要吵架，…過約3 分鐘後，就有約10個人到
    我大哥的店中，說要找『建龍』，我大哥即稱我就是建龍，
    然後他們就拿棍棒及鐵條打我大哥及蘇正義，隔日（26日）
    我就去問蘇正義是誰打我大哥，蘇正義說是一位綽號阿德及
    一位做葬儀社的人打的，…然後今日（即93年12月2 日）我
    的通訊行就遭人開槍」、「…阿隆（即辛○○）所開設的賓
    怡館小吃店於（93年）12月1 日下午6 、7 時左右遭人砸店
    ，阿隆有打電話問我朋友小邱，我就打電話給阿隆說並不是
    我做的…」等情相符（見警卷第43頁、第44頁），足見被
    告辛○○於本件案發前，與蕃薯藤通訊行負責人甲○○間確
    曾因雙方友人蘇正義、金學成於葬儀用品上之利益衝突而捲
    入糾紛，致被告辛○○於其所開設之賓怡館KTV 事後遭人砸
    店，被告辛○○並懷疑甲○○與砸店一事有關，是以被告辛○○確有對甲○○恐嚇示警之動機存在，被告辛○○辯稱伊
    與甲○○間並無糾紛云云，非屬可採。
  3.另據被害人甲○○前開警詢陳述可知，本件案發前後被害人
    甲○○與被告丁○○並無接觸（見警卷第44頁），是以被
    告丁○○個人並無向甲○○尋仇之動機，故被告辛○○辯稱
    ：本案係肇因於丁○○與甲○○間之仇隙云云，當非可採。
    況被告己○○、顏００為賓怡館KTV 所僱請之少爺，則賓怡
    館KTV 之營運自與其生計密切相關，且證人即被告丁○○於
    本院審理中亦證稱：賓怡館KTV 被砸後，店（即賓怡館KTV
    ）沒有開，其檳榔買賣生意亦受影響等語（見本院卷第271
    頁），足認被告丁○○、己○○、顏００與被告辛○○就賓
    怡館KTV 遭砸店一事上之利益一致，非屬利害衝突之兩方，
    復與被告丁○○、己○○於本院審理中證稱：其因賓怡館
    KTV 遭砸店，始前往蕃薯藤通訊行開槍示警等情並無歧異，
    亦足見丁○○、己○○、顏００自無誣陷被告辛○○之理，
    況被告辛○○復未提出其他積極事證以證其與丁○○、己○○、顏００於案發前有何不愉快情事，以佐其辯詞，是其辯
    稱遭丁○○、己○○、顏００等人挾怨誣陷云云，自非可採
    。至於證人即少年顏００於偵查中，固於檢察官面前具結證
    稱：「（問：整件事的策畫者是誰？）應該是丁○○，因為
    開槍的是他，所以我認為是他，整件事只有我們四個」云云
    （見台灣高雄地方法院檢察署94年度少連偵字第10號卷第12
    頁），核與顏００於內勤檢察官面前所述「我問他（即丁○○）為何去開槍，他說是辛○○叫他去的，槍應該也是辛○○給他的」等語已有不符（見本院卷第171 至172 頁），足
    見顏００所為丁○○為本案策畫者之陳述，乃出於顏００本
    人之臆測，其證詞之信憑性已有可疑，再參諸顏００證稱：
    己○○曾於案發前在賓怡館KTV 與辛○○談話等語（見本院
    卷第240 頁），己○○亦證稱：賓怡館KTV 遭砸店當晚，辛○○在賓怡館KTV 附近福利社之小路旁，叫伊在該處等人等
    語（見本院卷第253 頁），業如前述，是顏００上開臆測亦
    難逕採為對被告辛○○有利之認定。
  4.按以自己共同犯罪之意思，參與實施犯罪構成要件以外之行
    為，或以自己共同犯罪之意思，事先同謀，而由其中一部分
    人實施犯罪之行為者，均為共同正犯，有大法官會議釋字第
    109 號要旨足稽，換言之，行為人如係以自己共同犯罪之意
    思參與犯罪，其所參與者縱非該犯罪構成要件之行為，仍無
    礙於共同正犯罪責之成立。本案被告辛○○固辯稱：伊自始
    至終均未持有本案槍、彈，且於被告丁○○、己○○、丙○○、顏００等人開槍後，亦未協助處理槍彈，或為其安排逃
    亡藏匿事宜云云，然縱認其所述上情屬實（就被告辛○○究
    否涉及共同未經許可持有手槍、子彈乙節，詳如後述理由二
    ），亦僅足證明被告辛○○無持槍之行為，然仍無礙於被告
    辛○○與丁○○、己○○、丙○○及共犯顏００等人就恐嚇
    乙節確有犯意聯絡之認定。
  (三)綜上，被告辛○○、丁○○、己○○、丙○○共同恐嚇之犯
    行洵堪認定。
二、被告丁○○、己○○共同未經許可持有槍枝、彈藥部分：
  (一)訊據被告丁○○、己○○就其與少年顏００未經許可持有槍
    枝、子彈，並由己○○將槍枝、子彈交由丁○○攜往蕃薯藤
    通訊行，由丁○○向蕃薯藤通訊行開槍示警，案發後先由壬○○將槍枝、子彈攜往金獅湖畔埋藏，嗣由顏００將槍枝拆
    解後，分次將槍管、槍身、滑套、子彈經由己○○轉交予丁○○之犯罪事實均坦承不諱，並有證人即被告己○○於本院
    審理中證稱：伊依辛○○之指示在福利社後面的小路上等人
    ，後來晚班少爺謝振宏就拿內有槍枝子彈的牛皮紙袋一包給
    伊，伊於案發前將上開牛皮紙袋交予丁○○，丁○○帶伊與
    丙○○、顏００一起到蕃薯藤通訊行，由顏００騎乘丙○○
    的機車、丙○○騎偷來的機車分別搭載伊與丁○○到蕃薯藤
    通訊行，由丁○○開槍，數日後丁○○以電話聯絡伊，要伊
    向顏００拿回槍管，並將子彈以伊名義寄到中壢等語（見卷
    第250 至252 頁、第254 頁、257 頁、第258 頁）；證人即
    少年顏００亦證稱：案發當晚稍早己○○於小路上先與綽號
    阿宏之少爺見面，阿宏交給己○○一包東西，案發時則由伊
    騎乘機車搭載己○○、丙○○搭載丁○○前往蕃薯藤通訊行
    ，丁○○開了好幾槍，開完槍之後，渠等繞到小路先放丁○○下車，丁○○就將阿宏交給己○○的牛皮紙袋交給伊，伊
    帶著牛皮紙袋騎機車去澄清湖，俟丙○○將偷來的機車推入
    澄清湖後，伊帶著牛皮紙袋坐計程車到金獅湖去埋槍，從台
    東回來後，丁○○叫伊將槍拿出來，第一次叫伊將槍管交給
    己○○、第二次拿槍身、第三次拿子彈等語（見本院卷第24
    0 頁、第241 至243 頁、第247 頁）；另證人即被告丁○○
    則證稱：案發當日己○○將槍枝、子彈交予伊，伊將牛皮紙
    袋放入外套內，攜往現場開槍，開槍後伊將槍枝、子彈均交
    給顏００，並安排顏００、己○○、丙○○三人去台東朋友
    處藏匿，嗣伊為求自保，透過己○○分次向顏００拿回槍枝
    、子彈，伊將槍身、滑套丟到黃金海岸，將槍管予以埋藏，
    子彈則請己○○寄到中壢等語（見本院卷第264 至268 頁）
    ，經核前開證人證詞就己○○於案發前如何取得槍枝、如何
    交槍予丁○○、案發後己○○、顏００丁○○如何處理槍、
    彈，及丁○○開槍等情節大致相符，並有槍彈相片4 幀、宅
    急配貨物追蹤查詢報表1 紙、宅急便送達執據各1 紙在卷足
    稽（見警卷第118 頁、第126 頁、第157 頁、第160 頁、
    警卷第49頁、第50頁），復有扣案之鋼質槍管（編號A152
    7 號）1 支、制式九釐米子彈55顆、8.9 釐米土造子彈7 顆
    、8.8 釐米土造子彈4 顆可證（見台灣高雄地方法院檢察署
    94年度少連偵字第10號卷第79頁、第97頁），堪認真實。又
    丁○○經由己○○自少年顏００分次取回拆解之槍枝及所剩
    餘之66顆子彈後，其將槍管部分埋藏於台南市○○路○段與
    安億路口之億載公園路口盆栽內，槍身及滑套則丟棄於台南
    市近郊黃金海岸之海水中，經員警分別前往上開地點尋找，
    僅於億載公園路口盆栽內查獲槍管1 枝，槍身、滑套則均未
    尋獲，有卷附扣押筆錄、高雄市政府警察局94年6 月15日高
    市警刑偵12字第0940041104號函各1 件足憑（見警卷第12
    3 頁、本院卷第124 頁）。本件被告丁○○、己○○、顏０
    ０所持以作案用之槍枝雖僅查獲槍管，惟該槍管為口徑9mm
    （9 ×19mm）制式槍管，內具6 條右旋來復線，；而現場所
    遺留已擊發之彈殼9 顆、彈頭1 顆，其中彈殼部分，因彈殼
    外緣及彈底部分，均無膨脹情形，顯示該槍枝彈室及槍機部
    位與口徑9mm 制式子彈密合程度良好，其中已擊發之彈頭1
    顆，其上僅餘3 條右旋來復線，依彈頭來復線情形研判，該
    彈頭為制式槍枝或具相當規模之槍枝製造廠之槍枝所發射，
    經綜合研判，上開彈殼及發射該彈頭之槍枝，為制式槍枝或
    具相當規模之槍枝製造工廠製造適合口徑9m m制式子彈使用
    之槍枝，分別有卷附內政部警政署刑事警察局94年5 月23日
    刑鑑字第0940019901號槍彈鑑定書、94年2 月21日刑鑑字第
    0940015606號函足佐（見本院卷第120 頁、第142 頁），核
    與被告丁○○、己○○及少年顏００所供述其持有之槍枝類
    型相符。次按「槍砲彈藥刀械管制條例所稱之手槍，並不限
    於正式兵工廠所產製之制式手槍；非法製造者所仿製，其殺
    傷力與制式手槍相若或超過制式手槍之仿製手槍，亦屬手槍
    範圍，不能論以其他具有殺傷力之槍枝」，有最高法院89年
    台上字第41號判決要旨可資參照，揆諸前揭證據，本案被告
    所持有之槍枝既屬為有與製造制式手槍相當規模之槍枝製造
    工廠所製造，其性能相當於制式手槍，堪認被告丁○○、己○○及少年顏００共同持有者為槍砲彈藥刀械管制條例第4
    條第1 項第1 款所謂之手槍，已臻明確。另本件扣案之子彈
    66顆、已擊發之彈殼9 顆、已擊發之彈頭1 顆經送鑑定，其
    中55顆均係口徑9mm 制式子彈（試射8 顆），認均具殺傷力
    ；另其中7 顆均係土造子彈，具直徑8.9m m金屬彈頭（試射
    2 顆），均可擊發，認均具殺傷力；另其中4 顆，認均係土
    造子彈，具直徑8.8mm 金屬彈頭（試射1 顆），可擊發，認
    具殺傷力；送鑑定之彈殼9 顆（即被告丁○○開槍示警所擊
    發）均認係已擊發之口徑9mm （9 ×19mm）制式彈殼，經比
    對顯微鏡比對法比對結果，其彈底特徵紋痕均相吻合，認由
    同一槍支所擊發；彈頭1 顆認係已擊發之9mm 銅包衣彈頭，
    分別有內政部警政署刑事警察局94年5 月23日刑鑑字第0940
    019901號、94年2 月1 日刑鑑字第0940013066號、93年12月
    23日刑鑑字笫000000 0000 號槍彈鑑定書在卷可稽（見本院
    卷第120 頁、警卷第175 頁、第170 頁），堪認前開子彈
    為槍砲彈藥刀械管制條例第4 條第1 項第2 款所指同條項第
    1 款所列手槍所使用之子彈。綜上，被告丁○○、己○○共
    同未經許可持有手槍、子彈之犯行，洵堪認定。
  (二)就檢察官起訴認為被告辛○○、丙○○亦涉犯共同未經許可
    持有手槍、子彈部分：
    按槍砲彈藥刀械管制條例第7 條第4 項所稱持有手槍，係指
    就手槍為執持占有而言，必須行為人主觀上對手槍有執持占
    有之意思，客觀上有足以顯示係實現其占有物上權利之行為
    ，亦即所謂「持有」，必須行為人對該物品有支配之意思，
    實際上並已將之移入於自己事實上得為支配之狀態，始足當
    之，有最高法院76年台上字第2090號、82年台上字第1135號
    判決要旨可資參照。被告辛○○、丙○○堅決否認有何共同
    持有槍枝、子彈之情事，被告辛○○辯稱：伊未曾提供槍枝
    、子彈與丁○○、己○○及少年顏００等語；被告丙○○則
    辯稱：伊自始至終均認為是要前往蕃薯藤通訊行與人打架，
    不知道會開槍等語。經查：
  1.證人即共同被告顏士葦雖於本院審理中證稱：伊於賓怡館KT
    V 遭砸店後，依辛○○之指示，於賓怡館KTV 附近福利社旁
    之小路上等人，嗣於93年12月1 日晚間8 時許賓怡館KTV 之
    少爺庚○○即駕駛一部黑色喜美自小客車前來，交付牛皮紙
    袋一包予伊，當時伊認為是辛○○叫晚班少爺拿那包東西給
    伊，牛皮紙袋內有一把槍，還有用塑膠袋包住的子彈等語（
    見本院卷第250 頁、第253 頁、第254 頁、第255 頁、第25
    8 頁）；另證人庚○○則坦承其為賓怡館KTV 之晚班少爺，
    綽號「阿宏」，於94年3 、4 月前曾以黑色喜美自小客車作
    為代步之交通工具等情，惟否認曾於93年12月1 日晚間8 時
    許，在賓怡館KTV 附近之福利社小路上交付物品與己○○（
    見本院卷第271 頁、第272 頁）。但查證人即少年顏００於
    本院審理中已證述：伊於前揭時地看見綽號阿宏的人拿一包
    東西給己○○等語明確（見本院卷第240 頁），衡酌證人顏
    ００與己○○證稱，係賓怡館KTV 之晚班少爺，即綽號「阿
    宏」之男子，交付內有槍彈之牛皮紙袋與己○○，該名男子
    所駕為黑色喜美自小客車等節，均與證人謝振宏所自承之工
    作職務、綽號、交通工具相符，況己○○、顏００與謝振宏
    素無嫌隙，己○○、顏００復均已自證持有槍彈犯行，殊無
    誣陷謝振宏之理，而證人謝振宏既涉有未經許可持有手槍、
    子彈犯嫌，自難期待證人謝振宏於審判中為不利於己之陳述
    ，是以證人謝振宏空言否認曾於前揭時地遞交牛皮紙袋一包
    與己○○云云，當屬卸責之詞，難以採信。證人即被告己○○、少年共犯顏００之前開證言應屬可採。
  2.證人即少年共犯顏００固證稱：被告丁○○說槍枝是辛○○
    的（見本院卷第241 頁）；證人即被告丁○○則證稱：槍枝
    係被告己○○交付與伊，伊聽己○○說是辛○○的云云（見
    本院卷笫264 頁），然其二人所證均係聽聞而來，應屬傳聞
    證據，尚難憑以認作被告辛○○提供槍彈之犯罪證據。另證
    人即被告己○○固證稱：伊認為該內有槍、彈之牛皮紙袋係
    辛○○叫晚班少爺謝振宏交付與伊云云（見本院卷第250 頁
    ），惟其證述槍枝係被告辛○○提供乙節乃出於證人己○○
    主觀臆測之詞，尚缺其他積極事證以為佐據，故縱令證人謝
    振宏否認有何轉交內含槍、彈之牛皮紙袋與己○○等情為不
    實之陳述，已如前述，綜觀本案卷證復查無提出其他積極證
    據以證謝振宏交付與己○○之槍、彈係自被告辛○○而來，
    自難僅憑己○○主觀之臆測逕認本案被告丁○○、己○○及
    少年共犯顏００所共同持有之槍枝、子彈之來源係被告辛○○所提供。
  3.另據證人即少年共犯顏００於本院審理中具結證稱：「己○○說有人去砸店，叫我們一起去打架，己○○說這話時，丙○○也在現場」、「（問：阿宏把牛皮紙袋交給己○○時，
    現場還有誰？）我、己○○、丙○○本來在現場，但阿宏來
    時，丙○○去上廁所」等語，復證稱：伊與丙○○分別搭載
    己○○、丁○○回到福利社時，雖曾見己○○自福利社拿出
    牛皮紙袋，但並未看見己○○將牛皮紙袋交給丁○○（見本
    院卷第240 頁、第245 頁、第246 頁）；證人即被告己○○
    則證稱阿宏將牛皮紙袋交予伊時，丙○○在伊身後，距離伊
    約一兩公尺，伊在福利社內打開牛皮紙袋時，係背對著丙○○、顏００二人，其二人並未看見伊打開牛皮紙袋，伊與丁○○、丙○○、顏００前往蕃薯藤通訊行，丁○○被丙○○
    搭載時，手上並未持有物品等語（見本院卷笫256 頁、第25
    2 頁、第253 頁）；證人即被告丁○○亦證稱伊由被告丙○○搭載前往蕃薯藤通訊行，但丙○○並未看到槍，伊亦未將
    伊攜槍一事告知丙○○等情明確（見本院卷267 頁），再者
    被告丁○○開槍後，就本件涉案槍枝、子彈之處理係由被告
    丁○○、己○○及少年顏００共同為之，已如前述，足見被
    告丙○○於前往蕃薯藤通訊行之前，不但未曾見聞綽號阿宏
    之男子交付內有槍彈之牛皮紙袋予被告己○○，其於前往蕃
    薯藤通訊行途中則未目睹丁○○攜帶槍枝、子彈到達案發現
    場，而於丁○○開槍恐嚇示警後，亦未參與槍枝、子彈之後
    續處理事宜，準此，自難認被告丙○○與被告丁○○、己○○及少年共犯顏００間有何共同持有槍枝、子彈之犯行。
  4.本案被告辛○○、丙○○雖與被告丁○○、己○○及少年共
    犯顏００間，就恐嚇蕃薯藤通訊行之負責人甲○○乙節有犯
    意聯絡、行為分擔，然卷內既未有何證據足證被告辛○○、
    丙○○曾實際支配或占有本件涉案槍枝及子彈，揆諸前揭判
    決要旨，自難遽以槍砲彈藥刀械管制條例第7 條第4 項未經
    許可持有手槍及同法第12條第4 項未經許可持有子彈之罪名
    相繩。惟公訴人認被告辛○○及丙○○二人另涉有違反槍砲
    彈藥刀械管制條例罪部分，與其所涉恐嚇罪犯行有方法與結
    果、手段與目的之牽連關係，係裁判上之一罪，爰不另為無
    罪之諭知。
  (三)綜上，被告丁○○、己○○共同未經許可持有手槍、彈藥之
    犯罪事證明確，其犯行已堪認定。
三、被告丙○○共同攜帶兇器竊盜部分：
    訊據被告丙○○就其與少年顏００曾於93年12月1 日晚間，
    由顏００把風，由其持T 型扳手1 支，竊取戊○○所有，車
    牌號碼為PUM －812 號之重型機車一輛，作為前往蕃薯藤通
    訊行之交通工具，迨丁○○於蕃薯藤通訊行門前開槍示警後
    ，其於案發當晚即將上開機車推入澄清湖中丟棄等情，均坦
    承不諱（見警卷第50頁、第51頁），核與少年顏００於警
    詢中及本院審理中所供稱：上開機車係伊與被告丙○○於93
    年12月1 日晚間11時許，在三民高中附近，由丙○○動手偷
    竊、由伊在附近把風等情相符（見警卷第59頁背面、第62
    頁、本院卷第240 頁、第241 頁、第260 頁），並有高雄市
    警察局車輛失竊資料報表、贓物領據各1 紙在卷可按（見警
    卷第78頁、警卷第86頁、第87頁），被告丙○○涉加重
    竊盜之犯罪事證已臻明確，其犯行堪予認定。此部分雖未據
    公訴人起訴，然被告丙○○前開加重竊盜犯行與其恐嚇犯行
    間，有方法與結果、手段與目的之牽連關係，係牽連犯，為
    裁判上之一罪，依審判不可分原則，自應一併審理。
四、被告辛○○、丁○○、己○○、丙○○所犯罪名及其科刑理
    由：
  (一)核被告辛○○、丁○○、己○○、丙○○對甲○○所經營之
    蕃薯藤通訊行開槍示警之行為，係犯刑法第305 條恐嚇罪；
    被告丁○○、己○○持有槍枝、子彈之行為並犯槍砲彈藥刀
    械管制條例第7 條第4 項未經許可持有手槍罪，及同法第12
    條第4 項未經許可持有子彈罪；丙○○持T 型扳手竊取機車
    之行為，另犯刑法第321 條第1 項第3 款之加重竊盜罪。被
    告辛○○、丁○○、己○○、丙○○就以加害他人生命之事
    ，恐嚇他人致生危害於安全之犯行，有犯意聯絡及行為分擔
    ，均為共同正犯；被告丁○○、己○○就未經許可持有槍枝
    、子彈之犯行；被告丙○○與少年顏００就攜帶兇器竊盜，
    均有犯意聯絡及行為分擔，分別各為共同正犯。被告丁○○
    、己○○以一持有行為同時持有手槍及子彈，係一行為觸犯
    二罪名，為想像競合犯，依刑法第55條規定，從一重之未經
    許可持有手槍罪論處，又被告丁○○、己○○所犯未經許可
    持有手槍之犯行與其恐嚇犯行間有方法與結果、手段與目的
    之牽連關係，依牽連犯之規定，仍從一重論以未經許可持有
    手槍罪。被告丙○○所犯加重竊盜犯行與其恐嚇犯行間，有
    方法與結果之牽連關係，應從一重論以加重竊盜罪。
  (二)另被告行為後槍砲彈藥刀械管制條例固於94年1 月26日，經
    總統令修正公布，惟其中關於未經許可持有槍砲彈藥刀械管
    制條例第7 條第1 項所列槍砲、彈藥之規定，就其法條條號
    、構成要件及法定刑度均未變更，自無行為後法律變更可言
    ，依刑法第2 條第1 項規定，自應適用裁判時之法律，即修
    正後之槍砲彈藥刀械管制條例第7 條第4 項論處。
  (三)再查本案共犯顏００出生於76年8 月28日，其為本案犯行時
    係14歲以上未滿18歲之少年，被告辛○○、丁○○為本案犯
    行時為已滿20歲之成年人，有年籍資料在卷可稽，而成年人
    與未滿18歲之人共同實施犯罪者，少年事件處理法第85條第
    1 項固規定依其所犯之罪，加重其刑至二分之一，惟於92年
    5 月28日公布、於同年月30日生效之兒童及少年福利法第70
    條第1 項前段，就成年人與少年共同實施犯罪者，亦明文規
    定加重其刑至二分之一，參諸兒童及少年福利法第1 條第2
    項之立法精神及後法優於前法之原則，自應優先適用兒童及
    少年福利法之規定（有最高法院92年台上字第6919號判決要
    旨足參），準此被告辛○○、丁○○係成年人與少年顏００
    共同實施本件犯罪，應依兒童及少年福利法第70條第1 項前
    段之規定加重其刑。公訴人認被告辛○○、丁○○應依少年
    事件處理法第85條第1 項（公訴人誤載為第2 項）加重其刑
    ，亦有未洽，併此敘明。
  (四)又槍砲彈藥刀械管制條例第18條第4 項固規定，犯本條例之
    罪，於偵查或審判中自白，並供述全部槍砲、彈藥之來源及
    去向，因而查獲者，減輕或免除其刑，本案被告丁○○、己○○於本案偵查、審判中復已自白犯罪，並供述作案槍彈係
    被告辛○○所提供，惟本案審理中查無積極證據以證本案槍
    彈係被告辛○○出借以供犯罪之用，已如前述，本案自無因
    丁○○、己○○之供述而查獲全部槍枝、彈藥來源之情，故
    被告丁○○、己○○不得依前開規定減輕其刑。
  (五)另考量被告己○○（75年2 月7 日生）甫滿19歲，涉世未深
    、思慮不周，因一時無知而涉入本案，其雖與被告丁○○共
    同持有槍枝、子彈，然其並未實際參與開槍行為，已如前述
    ，故其犯行自不能與大惡之徒擁槍、彈自重，動輒開槍傷人
    ，擴張勢力等嚴重擾亂社會治安之流氓情節同視，核其犯罪
    情狀尚有可憫恕之處，惟情輕法重，倘依槍砲彈藥刀械管制
    條例第7 條第4 項規定處以有期徒刑五年之最輕刑，猶屬過
    重，爰依刑法第59條之規定酌量減輕其刑。
  (六)本院審酌：被告辛○○僅因細故爭執，竟與被告丁○○、己○○、丙○○及少年顏００等人謀議，以危害甲○○生命安
    全之方式，恐嚇甲○○，足認其平日法紀觀念淡薄，其犯後
    復飾詞狡辯，未見悔悟之意，不宜輕縱；而被告丁○○、己○○明知槍砲彈藥乃高度危險之物品，非經主管機關許可不
    得擅自持有，竟僅為朋友（即被告辛○○）細故，即憑一時
    血氣，逕持手槍、子彈前往他人之營業處所，開槍挑釁，不
    但造成被害人身心遭受極大恐懼，且嚴重威脅社會治安，惟
    念及其開槍示警之時，正值夜深，店內無人，並未造成人員
    傷亡、被告己○○之涉案程度及其二人犯後均坦承犯行，顯
    有悔悟之心；及被告丙○○為掩飾被告等人之犯案行蹤，竟
    竊取他人之機車用以代步前往犯罪現場，復於犯案後將所竊
    得之機車推入澄清湖中，其上開犯行對被害人戊○○所造成
    之損害非輕，復影響社會善良風氣，惟其犯後亦坦承竊盜犯
    行等其他一切情狀，分別量處如主文所示之刑，被告丁○○
    、己○○部分另諭知應併科之罰金，其罰金部分並諭知得易
    服勞役之折算標準。
五、扣案之9 釐米口徑手槍槍管1 枝，其所屬原槍枝之性能相當
    於制式手槍，扣案之制式子彈47顆、改造子彈8 顆均可擊發
    ，具有殺傷力，已如前述，係屬違禁物，爰依刑法第38條第
    1 項第1 款規定，宣告沒收。原扣案之子彈共66顆，其中11
    顆業經鑑定機關試射驗耗，又被告丁○○實施恐嚇犯行時所
    擊發之9 顆子彈，留下彈殼9 顆、已擊發之彈頭1 顆扣案，
    惟其均不具子彈之完整結構，已非違禁物，上開已擊發之子
    彈彈殼、彈頭亦非被告等人所有，爰不另予宣告沒收，起訴
    檢察官認其仍係違禁物，而聲請本院一併宣告沒收，容有誤
    會，附此敘明。另扣案之郵寄子彈之宅急便紙盒1 個，係被
    告己○○購置用以郵寄子彈之外包裝，且寄送之對象亦為己○○本人，故自屬供被告己○○持有子彈之用，乃被告己○○所有，供犯罪所用之物，爰依刑法第38條第1 項第2 款規
    定，予以沒收。而扣案之宅急便貨品收據1 張、己○○之行
    動電話1 具、便條紙1 張、丁○○之行動電話4 具、丁○○
    之SIM 卡5 張、丁○○之中華電信IC電話卡1 張（見本院卷
    第40頁、第41頁）均非供犯罪所用，或預備供犯罪所用之物
    ，爰不予宣告沒收。
六、據上論斷，應依刑事訴訟法第299 條第1 項前段，槍砲彈藥
    刀械管制條例第7 條第4 項、第12條第4 項，兒童及少年福
    利法第70條第1 項前段，刑法第11條前段、第28條、第305
    條、第321 條第1 項第3 款、第55條、第42條第2 項、第38
    條第1 項第1 款、第2 款、第51條第5 款，罰金罰鍰提高標
    準條例第2 條判決如主文。
本案經檢察官子○○到庭執行職務。
中　　華　　民　　國　　94　　年　　10　　月　　18　　日
                  刑事第八庭審判長法官  李政庭
                                  法官  李育信
                                  法官  賴文姍
以上正本證明與原本無異。
如不服本判決，應於判決送達後10日內，向本院提出上訴狀。
中　　華　　民　　國　　94　　年　　10　　月　　18　　日
                                書記官  王高山
附錄本判決論罪科刑法條：
槍砲彈藥刀械管制條例第7條第4項
中華民國刑法第305條
中華民國刑法第321條第3款
